th: ระยะสุกงอม: สุกเนื้อแน่น; คละแบบ; สุกงอม; พร้อมทาน; สุก; ดิบ; อื่นๆ
pt-PT: Estágio de maturação: Maduro e firme; Misto; Demasiado maduro; Pronto a consumir; Maduro; Verde; Outro
hu: Érettségi fok: Kemény érett; Vegyes; Túlérett; Fogyasztásra kész; Érett; Éretlen; Egyéb
ru: Стадия спелости: Твердой спелости; Смешанный; Переспелый; Готово к употреблению; Спелый; Неспелый; Другое
nb: Modenhetsstadium: Fast moden; Blandet; Overmoden; Spiseklar; Moden; Umoden; Annet
it: Stadio di maturazione: Maturo sodo; Misto; Molto maturo; Pronto al consumo; Maturo; Acerbo; Altro
ko: 숙성 단계: 단단하게 익음; 혼합; 과숙성; 바로 섭취 가능; 완숙; 미숙; 기타
sv: Mognadsstadium: Fast och mogen; Blandat; Övermogen; Ätklar; Mogen; Omogen; Övrigt
ro-RO: Stadiul de coacere: Copt, dar ferm; Mixt; Supracopt; Gata de consum; Copt; Necopt; Altele
pl: Etap dojrzałości: Twarde, dojrzałe; Mieszane; Przejrzałe; Gotowe do spożycia; Dojrzałe; Niedojrzałe; Inne
pt-BR: Estágio de maturação: Maduro firme; Misto; Muito maduro; Pronto para consumo; Maduro; Verde; Outro
en: Ripeness stage: Firm ripe; Mixed; Overripe; Ready to eat; Ripe; Unripe; Other
ja: 熟度段階: 硬めの完熟; ミックス; 過熟; 食べ頃; 完熟; 未熟; その他
bg-BG: Етап на зрялост: Твърд узрял; Смесен; Презрял; Готов за консумация; Узрял; Неузрял; Други
cs: Fáze zralosti: Zralé, pevné; Různé; Přezrálé; K okamžité spotřebě; Zralé; Nezralé; Jiné
de: Reifestufe: Fest reif; Gemischt; Überreif; Genussreif; Reif; Unreif; Sonstige
da: Modenhedsstadium: Fast, moden; Blandet; Overmoden; Spiseklar; Moden; Umoden; Andet
es: Etapa de madurez: Maduro pero firme; Mixto; Demasiado maduro; Listo para comer; Maduro; Inmaduro; Otro
el: Στάδιο ωρίμανσης: Ώριμο αλλά σκληρό; Ανάμεικτο; Παραγινομένο; Έτοιμο για κατανάλωση; Ώριμο; Άγουρο; Άλλο
tr: Olgunluk aşaması: Sert olgun; Karışık; Çok olgun; Yemeye hazır; Olgun; Olgunlaşmamış; Diğer
fr: Stade de maturité: Mûr et ferme; Mixte; Trop mûr; Prêt à consommer; Mûr; Pas mûr; Autre
zh-CN: 成熟阶段: 硬熟; 混合; 过熟; 即食; 成熟; 未熟; 其他
hr-HR: Faza zrelosti: Tvrdo i zrelo; Mješovito; Prezrelo; Spremno za jelo; Zrelo; Nezrelo; Ostalo
lt-LT: Prinokimo stadija: Kietas prinokęs; Įvairus; Pernokęs; Paruoštas valgyti; Prinokęs; Neprinokęs; Kita
zh-TW: 成熟度階段: 熟而硬實; 混合; 過熟; 即食; 成熟; 未熟; 其他
nl: Rijpheidsstadium: Stevig rijp; Gemengd; Overrijp; Eetrijp; Rijp; Onrijp; Overige
fi: Kypsyysaste: Kiinteä kypsä; Sekalainen; Ylikypsä; Syöntikypsä; Kypsä; Raaka; Muu
sk-SK: Fáza zrelosti: Pevná a zrelá; Zmiešaná; Prezretá; Pripravená na konzumáciu; Zrelá; Nezrelá; Iné
vi: Giai đoạn chín: Chín chắc; Hỗn hợp; Chín nẫu; Dùng ngay; Chín; Chưa chín; Khác
sl-SI: Stopnja zrelosti: Trdo zrelo; Mešano; Prezrelo; Pripravljeno za uživanje; Zrelo; Nezrelo; Drugo